LUIS ALBERTO MELGAREJO ALARCON

Psj. Julio C. Tello A.H Primero de Mayo Mz k 2 | Chorrillos, Lima +51 981-574-823 | <u>luismelgarejoalarcon@gmail.com</u> | <u>luismelgarejo.com</u> DNI 74498197

PERFIL

Egresado de la carrera Ingeniería de Sistemas e Informática con experiencia en Desarrollo de proyectos Web, Desktop y Mobile. Con interés de trabajar en un área tecnológica que me permita seguir aprendiendo y poniendo en práctica mis conocimientos y experiencia adquirida a lo largo de mis años de formación y laborales dentro del sector TI.

EDUCACIÓN

Universidad Tecnológica Del Perú

Ingeniería de Sistemas e Informática, Egresado Tercio Superior

ago. 2015 - dic. 2022

EXPERIENCIA PROFESIONAL

Quality & Development SoftwareS.A.C (QDS)

Empresa peruana de consultoría y servicios TI Analista Programador Fullstack

- Participación en diferentes proyectos del sector "Seguros"
- Análisis de los requerimientos técnicos/funcionales
- Gestión ágil bajo la metodología Scrumban
- Construcción de soluciones a nivel Cloud en GCP (Cloud run, Cloud Storage, Cloud SQL, Pub/sub, etc.)
- Manipulación de datos de diferentes gestores de BD (Mongo DB, MySQL, SQL Server, PostgreSQL y Oracle)
- Construcción de Microservicios (Express Hapi)
- Construcción de interfaces y microfrontends (Single SPA Vue)
- Integración de servicios propios y externos (rest)
- Apoyo en la construcción de diagramas de Arquitectura de Software (HLD)
- · Atención de incidentes/hotfix
- Refactorización de funcionalidades

Orbis Data ene. 2022 – mar. 2022

Empresa líder en consultoría, procesos de negocio y servicios TI. Desarrollador Fullstack MEVN

- Análisis de los requerimientos del proyecto
- Apoyo en la construcción de los servicios rest en Node.js + Mongo App Services.
- Construcción de la arquitectura Frontend.
- Construcción de las interfaces con vue.js en su versión 3.2.
- Integración del frontend con los servicios rest construidos.

mar. 2022 - actualidad

Polysistemas

may. 2022 - nov. 2022

Empresa peruana líder en brindar soluciones físicas y digitales en la industria de gestión documental.

Desarrollador Fullstack MEVN – "**Proyecto BBVA**" Empresa BBVA Perú

- Apoyo en la construcción del api rest en Node.is + Typescript
- Construcción de la arquitectura Frontend.
- Construcción de las interfaces con vue js en su versión 3.2.
- Construcción de un visor PDF personalizado con Angular.
- Integración del frontend con los servicios rest construidos.
- Integración de websockets en el frontend para la gestión de notificaciones.

Emilima S.A

set. 2020 - may. 2022

Empresa encargada de la administración de inmuebles de propiedad de la Municipalidad de Lima. Así como la administración del Circuito Mágico del Agua del Parque de la Reserva y de nuestro propio Fondo Editorial.

Desarrollador Fullstack MERN – "Proyecto Chatbot MunLima" Empresa EMILIMA

- Construcción de las vistas de la plataforma para administrar los mensajes de los usuarios (React.js).
- · Creación del webhook para Messenger con Express.js
- Integración de DialogFlow y Express.js.
- Integración de la plataforma con los servicios (Express.js).
- Testing de la aplicación

Desarrollador Fullstack MERN – "Proyecto Circuito Mágico (CMA)" Empresa EMILIMA

- Diseño de la arquitectura para la solución.
- Construcción del api rest en Node.js
- Construcción de interfaces en React.js y Next.js
- Construcción del app administrador en React.js
- Construcción de la web MultiPage en Next.js
- Integración con el api rest construido.
- · Testing de la aplicación

Desarrollador Frontend – "**Proyecto – Entradas Lima**" Empresa EMILIMA

- Construcción de la arquitectura Frontend
- Construcción de nuevas interfaces web con Vue.js
- Integración con el api rest
- Integración con medio de pago
- · Despliegue en cpanel

Desarrollador Web – "Proyecto – MultiPage Emilima" Empresa EMILIMA

- Construcción de la arquitectura Frontend
- Construcción de las interfaces web con HTML, Css3 y Javascript
- Construcción de un administrador para el sitio web con Vue.js
- Integración con el api rest (Laravel)
- Despliegue en cpanel

Desarrollador Fullstack PHP – "Proyecto – Compromisos con la ciudad MML"

Empresa EMILIMA

- Construcción del api rest en PHP
- Construcción de la arquitectura Frontend
- Construcción de las interfaces web HTML, Css3 y Javascript
- Construcción de un administrador para el sitio web con React.js
- Integración con el api rest
- · Despliegue en cpanel

Desarrollador Web – "**Proyecto – Visita Lima**" Empresa EMILIMA

- Construcción de una barra de accesibilidad para usuarios con discapacidad leve.
- Validación WCAG 2.0 siguiendo pautas de accesibilidad basadas en este estándar

Desarrollador Fullstack MEVN – "Proyecto – Parking PDE" Empresa EMILIMA

- Apoyo en la construcción del api rest en Node.js
- Construcción de la arquitectura Frontend.
- · Construcción de las interfaces desktop con Electron y Vue.js
- Construcción de una mobile app (PDA) con React native para el manejo de la salida de vehículos.
- · Integración con el api rest.

Desarrollador Fullstack MEVN – "**Proyecto SISOL Salud**" Empresa EMILIMA

- Apoyo en la construcción del api rest en Node.js
- · Construcción de la arquitectura Frontend.
- · Construcción de las interfaces con vue.js.
- · Integración con el api rest construido.

Desarrollador Fullstack MEVN – "Proyecto Mercadodelima" Empresa EMILIMA

- Diseño de la arquitectura para la solución.
- Apoyo en la construcción del api rest en Node is
- Construcción de interfaces con Vue.js y Nuxt.js
- Integración con el api rest construido.
- Testing de la Aplicación

Desarrollador Frontend Vue.js – "Proyecto Asei Forms" Empresa ASEI

- · Construcción de interfaces con Nuxt.js
- Integración con el api rest (Express.js)
- Testing de la Aplicación

Elengy SAC

may. 2020 – ago. 2020

Empresa peruana de servicios eléctricos a subestaciones eléctricas. FreeLancer Desarrollador Web Fullstack MEVN

- Toma de requerimientos para la construcción de un CMS administrable
- Diseño de la arquitectura para la solución
- Construcción del backend con Node.js y TypeScript
- Construcción de interfaces responsivas con Vue.js y Nuxt.js.
- Documentación de la API rest y el manual de usuario
- Testing de la Aplicación
- Despliegue en la nube de DigitalOcean

Castillo de Talentos mar. 2020 – may. 2020

Grupo de estudios que tiene como finalidad la preparación de estudiantes de educación básica regular, para concursos nacionales e internacionales.

FreeLancer Desarrollador Web Fullstack MEVN

- Toma de requerimientos para la construcción de una Intranet
- Diseño de la arquitectura para la solución
- Construcción del backend con Node js
- Construcción de interfaces responsivas con Vue.js
- Construcción de una Landing Page construida en Nuxt.js
- Documentación de la API rest y el manual de usuario
- Testing de la Aplicación
- Despliegue en la nube de DigitalOcean

Casa Andina Hoteles ago. 2019 – dic. 2019

Empresa Hotelera perteneciente al grupo Intercorp.

Desarrollador Web Frontend Vue.js

- Diseño y construcción de interfaces responsivas para la construcción de un CRM básico.
- Integración con el Api rest (en vue.js).
- · Construcción del manual de usuario.

CONOCIMIENTOS

JavaScript	Avanzado
Vue.js	Avanzado
Node.js	Intermedio
SQL, MySQL, MongoDB	Intermedio
HTML, Bootstrap, Vuetify, PrimeVue, CSS	Avanzado
TypeScript	Intermedio
React	Intermedio
Java	Intermedio
PHP	Intermedio
Git, GitHub y Gitlab	Intermedio
GCP	Intermedio
Angular	Básico
Flutter, Ionic, React Native	Básico
C#, C++, Arduino	Básico

VOLUNTARIADO

IEEE Computer Society – UTP

set. 2019 - dic. 2020

Área de proyectos

Comunidad Microsoft UTP

ago. 2019 – dic. 2020

Miembro

IEEE Computer Society – UTP

set. 2018- ago. 2022

Miembro

INFORMACIÓN ADICIONAL

- Reconocimiento por haber alcanzado el 1º lugar en la Hackathon UTP El Comercio, 2022.
- Reconocimiento por participación y finalista en la Hackathon UTP El Comercio, 2021
- Reconocimiento por participación exitosa en la Hackathon BBVA 2020.
- Reconocimiento por haber alcanzado el 2º lugar en la Hackathon UTP El Comercio, 2020.
- Certificado y Reconocimiento por haber participado en la elaboración de la plataforma digital "Mercado de lima".
- Certificado y Reconocimiento por el 3º lugar en la Hackathon UTP El Comercio, 2019.
- Certificado y Reconocimiento por el 3° lugar en la **Hackathon** denominado **Voyathon** que reúne a líderes **Intercorp y Estudiantes UTP** para desarrollar **MVP** de alto impacto en el negocio: con foco en data, empoderando equipos y gestionando el cambio organizacional, **2019**.
- Certificado y Reconocimiento por la culminación del Proyecto de Gestión de Leads y Visitas desarrollado desde agosto 2019 hasta diciembre del mismo año.
- Certificado de finalización de curso Vue.js de Cero a Experto, Udemy.
- · Certificado de finalización de curso Javascript ES9, HTML, CSS3 y NodeJS Udemy.
- Certificado de curso HTML y CSS Conecta empleo.
- Certificado de curso HTML y CSS desde cero Udemy.
- Manejo de Javascript a nivel intermedio-avanzado Udemy.
- Manejo de Stack MERN a nivel intermedio Udemy.
- Manejo de stack MEVN a nivel Intermedio Udemy / Codigofacilito.
- Manejo de Java, SQL y Javascript a nivel intermedio UTP 2018.
- Manejo de Angular y React a nivel básico-intermedio Udemy / Codigofacilito.